臺灣新北地方法院民事判決　　　　　　 109年度訴字第3597號
原　　　告　林秀玲　
訴訟代理人　吳陵雲律師
　　　　　　魏薇律師　
被　　　告　許瑜珍　

　　　　　　曾韻靜　
共　　　同
訴訟代理人　丁昱仁律師
複代理人　　曾茗妮律師
上列當事人間請求損害賠償事件，於民國110年10月28日言詞辯
論終結，本院判決如下：
    主      文
一、被告應連帶給付原告新臺幣參萬元，及自民國一百零九年十
    一月十二日起至清償日止，按週年利率百分之五計算之利息
    。
二、被告甲○○另應給付原告新臺幣肆拾萬元，及自民國一百零
    九年十一月十二日起至清償日止，按週年利率百分之五計算
    之利息。
三、原告其餘之訴駁回。
四、訴訟費用由被告連帶負擔百分之二，被告甲○○另負擔百分
    之二十五，餘由原告負擔。
五、本判決原告勝訴部分，得假執行。但本判決第一項，被告如
    以新臺幣參萬元為原告預供擔保，得免為假執行；本判決第
    二項，被告甲○○如以新臺幣肆拾萬元為原告預供擔保，得
    免為假執行。
六、原告其餘假執行之聲請駁回。
    事實及理由
一、原告主張：
  ㈠被告甲○○因認原告與其配偶即訴外人林俊州有染，竟於民
    國109年5月19日上午10時許，與其友人即被告乙○○至原告
    辦公處所即星展商業銀行板橋分行之第三洽談室（下稱系爭
    洽談室），在公眾所得見聞之處，共同持續以高聲量傳布和
    公眾利益無關、僅涉及原告個人隱私之不堪內容，包括：「
    怎麼倫理道德都不知道」、「你跟人家的老公唸書唸到上床
    去，還出國」、「從中午去偷情約會你以為同事都沒有看到
    嗎？」、「虧你是一個銀行的行長，你到底知不知道什麼叫
    禮義廉恥？」、「你還是繼續嗎？那等一下我們就放給大家
    看啊，我們就放給大家看嘛，對不對？每次便當都有一根香
    腸，真的很愛吃便當耶，是吧？」、「行長是小三」、「用
    鮑鮑換包包」等語，對原告羞辱謾罵、人身攻擊（下稱系爭
    519事件），嚴重侵害原告人格、名譽及隱私。
  ㈡被告甲○○更於同年5月29日起，向鏡週刊、ETtoday新聞雲
    、蘋果日報等平面媒體，提供原告姓氏及學經歷、個人生活
    照片、與林俊州合照及對話等個人隱私資料，作為內容題材
    爆料（下稱系爭爆料行為），侵害原告之名譽、隱私。
  ㈢上開事件後，被告對原告之片段、偏頗且多不真確之言論迅
    速在原告工作場合傳開，星展商業銀行財管部門主管王金生
    （Steven Wang）乃以電話約談及面談之方式告知原告，將
    原告由「助理副總裁（即分行經理）」之職務，調降為「理
    財專員」，且無任何商量空間，原告在未能有任何機會向主
    管辨明真相之情況下，即受到調動，迫使原告必須離職。
  ㈣原告長久在金融業服務，職業傾向及軌跡堪稱明確，轉任至
    星展商業銀行後表現良好，薪資調整至每月新臺幣（下同）
    135,000元；且依原告歷來任職紀錄，於通常情況任職同一
    企業均不低於24個月，但因系爭519事件、爆料行為後，原
    告僅在星展商業銀行任職11個月即被迫離職，而受有薪資收
    入之損失。又被告擅闖原告工作地點，以不堪之言語羞辱原
    告，且將原告個人與公眾利益無關之私領域事件，傳布於眾
    ，顯有羞辱原告、貶損原告名譽、侵害原告隱私，使原告受
    敵視之故意，原告在受到驚嚇和恐嚇後，因連續失眠、惶恐
    不安，必須求助身心科診療，醫生甚至建議做全面的心理檢
    查，足見被告所為亦致原告受有非財產上損害。為此，依民
    法第18條、第184條第1項前段、第185條第1項前段等規定，
    請求被告連帶賠償相當於6個月之薪資收入損失810,000元以
    及精神慰撫金800,000元。
  ㈤聲明：被告應連帶給付原告1,610,000元，及自起訴狀繕本
    送達最後一位被告翌日起至清償日止，按週年利率5％計算
    之利息；願供擔保請准宣告假執行。
二、被告均抗辯：
  ㈠被告甲○○係因原告與林俊州長達數年通姦，故在友人即被
    告乙○○之陪同下，前往原告辦公處所尋求溝通解決，希冀
    獲得原告之解釋及道歉，過程中並無使用足以貶低原告人格
    名譽之言論，語氣堅定平和，被告亦無向原告之同事、客戶
    甚或不特定人揭露談話內容。又兩造對話期間，系爭洽談室
    門扇大多數時間處於關閉狀態，於短暫開啟時旋即有關門或
    欲關門之動作，或於警衛關門時並未阻撓，難認被告於系爭
    519事件所為言論得為不特定人所見聞及被告主觀上具備侵
    害原告名譽及隱私之故意。
  ㈡被告甲○○係接受蘋果新聞網/蘋果日報、鏡週刊二媒體聯
    繫而接受採訪，並僅提供於系爭519事件當日由系爭洽談室
    玻璃門扇向內拍攝之照片1張，乃拍攝一公開場所且畫面中
    之原告低頭、戴口罩，無從辨識為何人；至於該二媒體報導
    所刊登之其他照片或其餘媒體所刊登、播放之照片，皆非被
    告甲○○提供。再者，該二媒體雖報導原告之姓氏（即「林
    姓小三」）、在外商銀行工作、職務為分行行長、就讀臺北
    大學EMBA等資訊，然此不能使一般人得以特定原告之身分；
    縱有網友留言、上傳原告及林俊州之完整姓名、任職金融機
    構名稱、照片等，亦與被告無涉。此外，媒體係依本身新聞
    專業決定是否具新聞價值而報導，且報導之文字撰寫、拍攝
    、發行、刊登等均由媒體自主決定，亦非被告甲○○所能置
    喙或影響。
  ㈢原告是否被降級為理財專員、降級原因是否係因系爭519事
    件，均未提出事證證明。退步言之，一般公司遇見員工發生
    系爭519事件類似情形，通常不必然將員工降級或解僱，因
    此系爭519事件與原告是否降級或離職間，顯無相當因果關
    係，此部分亦非被告主觀上得預見，被告自無故意或過失可
    言。又原告於星展商業銀行之薪資為何？是否必然於星展商
    業銀行任職至少2年？亦未舉證證明。
  ㈣聲明：原告之訴及假執行之聲請均駁回；如受不利判決，願
    供擔保，請准宣告免為假執行。
三、得心證之理由：
  ㈠按名譽為個人在社會上享有一般人對其品德、聲望或信譽等
    所加之評價，屬於個人在社會上所受之價值判斷；而隱私權
    係指個人對其私領域之自主權利，其保護範圍包括個人私生
    活不受干擾及個人資訊之自我控制。民法上名譽權、隱私權
    之侵害，雖與刑法之誹謗罪不盡相同，惟刑法第310條第3項
    「真實不罰」、第311條「合理評論」等規定，乃係為調和
    個人名譽、隱私與言論自由發生衝突而設，為維護法律秩序
    之整體性，俾使各種法規範在適法或違法之價值判斷上趨於
    一致，是上開規定於民事事件即非不得採為審酌之標準。而
    參諸刑法第310條第3項所規定之「對於所誹謗之事，能證明
    其為真實者，不罰。但涉於私德而與公共利益無關者，不在
    此限」，是若未經同意，將一般私人之私人事務即「僅涉及
    私德而與公共利益無關」之訊息，公開揭露於外，強令被害
    人將私領域與公益無關事務廣泛公諸於世，任不特定人加以
    泛道德式之批評，或無謂之嘲諷，於被害人之名譽、隱私皆
    屬有損，難謂其無不法性。經查：
    ⒈關於系爭519事件：
      ⑴系爭519事件過程及兩造對話內容、舉止等，業經星展
        商業銀行所架設之監視器攝錄存檔，並由本院勘驗在卷
        ，復為兩造所不爭執（見本院卷第198、201至231頁）
        ，自可以該勘驗結果為本件認定事實之基礎。
      ⑵依系爭519事件勘驗結果可知，兩造係在系爭洽談室內
        發生爭執，而被告於系爭洽談室門扇開啟期間，陳稱：
        「（甲○○）你需不需要任何解釋？你們都已經在一起
        多久了，你老公不知道你們去唸EMBA嗎？唸到出國、上
        床，…」、「（乙○○/甲○○）這個叫私事？你跟人
        家的老公唸書念到上床去，還出國」等語（見本院卷第
        205、207頁）。本院審酌被告上開言論均係指摘原告介
        入被告甲○○與林俊州之婚姻，並批評原告私人感情生
        活，核屬個人私領域私德問題，縱有違一般人之道德觀
        念，仍與公共利益無關；而系爭洽談室於門扇開啟期間
        ，與外部空間（含星展商業銀行板橋分行之民眾洽公、
        員工辦公等處所）並無隔絕，斯時復為星展商業銀行板
        橋分行營業時間，即處於不特定人均得共見共聞之公開
        狀態，此由星展商業銀行所屬警衛聞聲前來探詢之情（
        見本院卷第207頁），亦可得見，因認被告所為已屬未
        經同意而將原告私人事務公開揭露於外，且足使原告受
        他人泛道德式之批評，而於原告隱私權、名譽權有損。
      ⑶原告雖另主張被告乙○○於系爭洽談室門扇開啟期間陳
        稱：「虧你當到行長，怎麼倫理道德都不知道」等語，
        亦屬侵害原告名譽之言論，惟被告乙○○為上開言論前
        後，並未具體指摘原告何等作為（見本院卷第201頁）
        ，聽聞之人不明就裡，自無從對原告為評價而貶損其社
        會評價，原告此部分之主張，即無可採。至被告之「從
        中午去偷情約會你以為同事都沒有看到嗎？」、「虧你
        是一個銀行的行長，你到底知不知道什麼叫禮義廉恥？
        」、「你還是繼續嗎？那等一下我們就放給大家看啊，
        我們就放給大家看嘛，對不對？每次便當都有一根香腸
        ，真的很愛吃便當耶，是吧？」、「行長是小三」、「
        用鮑鮑換包包」等言論，均係在系爭洽談室門扇關閉期
        間所為，因已與外部空間有所隔絕，原告復未舉證上開
        言論已傳達他人而揭露其隱私或貶損其社會評價，是以
        原告主張上開言論侵害原告之隱私、名譽，亦無可採。
      ⑷被告以系爭洽談室門扇多處關閉狀態及於警衛關門時並
        未阻撓等情，辯稱無侵害原告隱私、名譽之故意等語，
        稽之系爭519事件勘驗結果，被告乙○○首次開啟系爭
        洽談室門扇時即稱：「要放嗎（意指電話錄音）？來來
        來，大家都可以聽」、被告甲○○隨即附和：「大聲一
        點，大聲一點」，其後被告乙○○復稱：「來來來，大
        家來看一看大家來看一下，…」（見本院卷第201至203
        頁）；嗣於原告同事盧鴻儀（Zoe）前來探詢，被告乙
        ○○開啟系爭洽談室門扇並於盧鴻儀離開時特地表示：
        「不用關（意指不用關門）」（見本院卷第203頁），
        加以被告刻意利用原告工作場域、工作期間為上開言論
        ，衡諸情理，被告至少有預見其等上開言論傳述於外而
        其發生並不違背其本意之間接故意，是被告前揭辯詞，
        尚難採信。
    ⒉關於系爭爆料行為：
      ⑴被告甲○○業已自承接受蘋果新聞網/蘋果日報、鏡週
        刊二媒體採訪，並提供包括：原告坐在系爭洽談室內之
        半身照片、原告姓氏及學經歷（在外商銀行工作、職務
        為分行行長、就讀臺北大學EMBA等）、原告與林俊州有
        關性行為細節之對話內容等資料等情（見本院卷第198
        、291頁）。本院審酌原告私人感情生活，僅屬一般個
        人私領域私德問題，縱與一般人之道德觀念有違，仍與
        公共利益無關，被告甲○○無權公開揭露，卻提供予上
        開媒體供作報導內容題材，致使原告該等私領域與公益
        無關之事務廣泛公諸於世並接受社會大眾道德式批判，
        足認被告甲○○上開所為，乃不法侵害原告隱私及名譽
        無疑。
      ⑵原告雖另主張被告甲○○亦有向ETtoday新聞雲爆料，
        並提供原告與林俊州合照等節，觀之ETtoday新聞雲就
        原告與林俊州、被告甲○○間之感情糾葛報導（即北院
        卷第123至125頁；本院卷第261至262頁），其描述方式
        係以第三人之視角出發，且內容又與蘋果新聞網/蘋果
        日報、鏡週刊二媒體之報導內容高度重疊（見北院卷第
        63至121、127至135頁；本院卷第243至260、263、271
        至282頁），實難排除該則報導係參考、引用蘋果新聞
        網/蘋果日報、鏡週刊上開報導之可能，而原告就其主
        張被告甲○○亦向ETtoday新聞雲爆料乙節復未提出事
        證以實其說，是其此部分之主張，即難採信。至上開報
        導所刊登之原告照片，除由系爭洽談室門外向內拍攝、
        原告坐在系爭洽談室內之半身照片明確標註為「人妻提
        供」外（見北院卷第105至107頁、本院卷第263頁之蘋
        果新聞網/蘋果日報報導），其餘照片僅標註為「讀者
        提供」（見本院卷第251、256、258頁之鏡週刊報導）
        ，無從辨別提供者為誰，而原告復未舉證證明之，是原
        告主張被告提供其與林俊州合照乙節，亦不可採。
      ⑶被告甲○○雖辯稱其所提供之原告照片，乃係拍攝一公
        開場所且原告低頭、戴口罩，無從辨識為何人；而原告
        之姓氏、在外商銀行工作、職務為分行行長、就讀臺北
        大學EMBA等資訊，不能使一般人得以特定原告之身分等
        語，惟現今社會網路搜尋系統發達，稍以關鍵特徵或資
        訊如姓氏、臉部及身形、工作背景、職稱等為搜尋，特
        定原告身分並非難事。況且，被告甲○○所揭露之林俊
        州個人資訊更為具體，如「在某外商銀行位居副總高位
        的林姓丈夫」、「有人稱她老公是『銀行界劉德華』」
        、「我們5月18日結婚」、「去臺北大學念EMBA」，並
        指稱「小三和老公在同一家銀行任職，還是某分行的行
        長」（見本院卷第253、273至274頁），聽聞者自可透
        過特定林俊州之身分，進一步特定原告身分，此由網友
        留言：「林X州，林X玲」、「金融界打聽一下就知道了
        啦，男的dbs松山，女的dbs板橋」、「不過星展分行經
        理短時間可以上副總裁，真的是明星球員」、「太扯了
        ，星展的喔」、「天啊，我真的認識這個女的，看到照
        片才確認，原本以為只是同名同字，剛發現找不到她fb
        真有鬼」，並上傳原告及林俊州照片（見本院卷第275
        至282頁），更可得見，益徵被告甲○○辯稱一般人無
        法由其提供之資料特定原告身分，並不足採。
      ⑷至被告甲○○辯稱媒體係依本身新聞專業決定是否具新
        聞價值而報導，且報導之文字撰寫、拍攝、發行、刊登
        等均由媒體自主決定，並非被告甲○○所能置喙或影響
        等語，惟被告甲○○提供原告私人事務供作內容題材，
        再由蘋果新聞網/蘋果日報、鏡週刊二媒體編撰報導，
        以大眾傳播如紙本雜誌、網路新聞等方式公開揭露，二
        者均為原告隱私、名譽受損之共同原因（至蘋果新聞網
        /蘋果日報、鏡週刊二媒體可否主張阻卻違法，則非本
        案審理範圍），被告甲○○自無從執此脫免其責任。
  ㈡按人格權受侵害時，以法律有特別規定者為限，得請求損害
    賠償或慰撫金；因故意或過失，不法侵害他人之權利者，負
    損害賠償責任；數人共同不法侵害他人之權利者，連帶負損
    害賠償責任，民法第18條第2項、第184條第1項前段、第185
    條第1項前段分別定有明文。又侵權行為之成立，須權利係
    「因」加害人的行為而受損害，而損害係「因」權利受損害
    而發生，即「行為與權利受損害間（責任成立）」與「某種
    損害是否因權利受損而發生間（責任範圍）」均應具有相當
    因果關係。經查：
    ⒈被告甲○○、乙○○於系爭519事件中，在系爭洽談室門
      扇開啟期間，未經同意而傳述原告私人事務；被告甲○○
      事後復向蘋果新聞網/蘋果日報、鏡週刊提供原告私人事
      務及個人特徵資訊，供作內容題材，上二媒體進而以大眾
      傳播方式予以揭露，均強令原告將私領域與公益無關事務
      廣泛公諸於世，使大眾得公開為道德上之評價，核屬侵害
      原告名譽、隱私權，原告依民法第18條第2項、第184條第
      1項前段、第185條第1項前段等規定，請求被告就系爭519
      事件應連帶負損害賠償責任；依民法第18條第2項、第184
      條第1項前段等規定，請求被告甲○○就系爭爆料行為負
      損害賠償責任，均屬有據。至原告主張被告乙○○亦須就
      被告甲○○之系爭爆料行為，依民法第185條第1項規定連
      帶負損害賠償責任乙節，因原告未舉證證明被告乙○○與
      被告甲○○之系爭爆料行為有何行為關連共同，難認被告
      乙○○與被告甲○○共同以系爭爆料行為侵害其名譽、隱
      私權，是其此部分之主張，尚屬無據。
    ⒉原告主張被告上開侵權行為致其被迫離職，而受有薪資損
      失乙節，固提出其與主管王金生（Steven Wang）對話截
      圖為證（見北院卷第61頁），然依前引對話截圖，實無法
      得悉原告職務調動（由分行行長調動為理財專員）之原因
      ，亦無從證明原告係因被告上開侵權行為而不得不離職；
      再考量介入他人婚姻之私人事務遭人揭露於外，固有招人
      議論、負面評價之高度可能，惟是否形成敵意工作環境，
      仍非必然，原告既未能盡其舉證責任，使本院就其主張達
      於確信程度，即無法認定原告自星展商業銀行離職而無法
      獲得預期之薪資收入損害，與被告上開侵權行為有關，原
      告此部分之請求，即無法准許。
    ⒊原告另主張其因被告上開侵權行為，精神上受有極大痛苦
      ，受有非財產上損害乙節：按不法侵害他人之身體、健康
      、名譽、自由、信用、隱私、貞操，或不法侵害其他人格
      法益而情節重大者，被害人雖非財產上之損害，亦得請求
      賠償相當之金額，民法第195條第1項前段定有明文。原告
      之私人事務遭被告以上開方式公開揭露，而受不特定人泛
      道德式之批評及無謂之嘲諷，精神上自受有痛苦且屬情節
      重大，是原告請求被告賠償精神慰撫金，於法有據。經審
      酌：
      ⑴原告於109年度所得1,449,694元、名下有不動產及股票
        共12筆（總額13,444,380元）；而被告甲○○於109年
        度所得696,939元、名下有不動產及股票共15筆（總額
        3,451,520元），被告乙○○於109年度所得1,910,820
        元、名下有不動產及股票共11筆（總額27,054,427元）
        ，有其等稅務電子閘門財產所得調件明細表可按。
      ⑵被告於系爭519事件中，公開揭露原告私人事務之時間
        （即系爭洽談室門扇開啟期間）短暫，所傳述內容為「
        （甲○○）你需不需要任何解釋？你們都已經在一起
        多久了，你老公不知道你們去唸EMBA嗎？唸到出國、上
        床，…」、「（乙○○/甲○○）這個叫私事？你跟人
        家的老公唸書念到上床去，還出國」等語，影響範圍有
        限。
      ⑶被告甲○○向蘋果新聞網/蘋果日報、鏡週刊二媒體提
        供報導素材（包括原告與林俊州有關性行為細節之對話
        內容），以大眾傳播之方式公開揭露原告私人事務，傳
        述範圍甚廣，且迄今仍流傳於網路可繼續為不特定人瀏
        覽，原告受創程度甚深。
      ⑷兼衡本件糾紛起因、兩造身分等一切情狀，認被告就系
        爭519事件應連帶賠償原告精神慰撫金30,000元、被告
        甲○○就系爭爆料行為應賠償原告精神慰撫金400,000
        元為適當。
  ㈢綜上所述，原告依民法第18條第2項、第184條第1項前段、
    第185條第1項前段、第195條第1項等規定，請求被告連帶給
    付30,000元、請求被告甲○○另給付400,000元，及均自起
    訴狀繕本送達最後一位被告翌日即109年11月12日（見北院
    卷第353頁）起至清償日止，按週年利率5％計算之利息，為
    有理由，應予准許；逾此範圍之請求，為無理由，不應准許
    。
四、本件事證已臻明確，兩造其餘攻擊防禦方法及所提證據，核
    與本件判決結果不生影響，爰不一一論述。
五、本判決原告勝訴部分所命給付之金額未逾500,000元，依民
    事訴訟法第389條第1項第5款之規定，應依職權宣告假執行
    。另被告就原告勝訴部分陳明願供擔保，聲請免為假執行，
    合於法律規定，爰酌定相當之擔保金額宣告之。至原告敗訴
    部分，其假執行之聲請，因原告之訴駁回而失所依附，併予
    駁回。
六、訴訟費用負擔之依據：民事訴訟法第79條、第85條第2項。
中    華    民    國   110    年    11    月    30    日
                  民事第二庭    法  官  楊雅萍                                                                                            
以上正本係照原本作成。
如對本判決上訴，須於判決送達後20日內向本院提出上訴狀。如
委任律師提起上訴者，應一併繳納上訴審裁判費。
中    華    民    國   110    年    11    月    30    日
                                書記官  蘇  泠